臺灣高等法院臺南分院刑事判決
上　訴　人　臺灣雲林地方法院檢察署檢察官
被　　　告　甲 ○ ○
上列上訴人因竊盜案件，不服臺灣雲林地方法院94年度易字第68
號中華民國94年2月25日第一審判決（起訴案號：臺灣雲林地方
法院檢察署94年度偵緝字第30號），提起上訴，本院判決如下：
    主  文
上訴駁回。
    事  實
一、甲○○與真實姓名年籍不詳綽號「焢肉」之成年男子，共同
    基於為自己不法所有之意圖，於民國八十八年十一月五日晚
    上八時許，在高雄市左營區○○○路五之七號前，竊取乙○
    ○所有ＣＵ－四四七七號之自用小客車，得手後，由甲○○
    將該車裝修，轉售予其友人林彥成。
二、案經彰化縣警察局員林分局報請臺灣彰化地方法院檢察署檢
    察官呈請臺灣高等法院檢察署檢察長令轉臺灣雲林地方法院
    檢察署檢察官偵查起訴。
    理  由
一、右揭犯罪事實，業據被告甲○○於原審及本院審理時坦承不
    諱（原審卷第一七０頁至第一七二頁、第一八五頁至第一九
    五頁、第二一三頁、第二二０頁至第二二五頁、第二三八頁
    ；本院卷第廿七頁至第廿八頁、第四九頁），核與被害人乙
    ○○之指訴及證人林彥成之證述相符，復有車輛竊盜資料個
    別查詢報表一件、贓物認領保管單一紙及查獲時現場照片三
    幀附卷可稽，被告自白與事實相符，應可採信。
二、核被告甲○○所為，係犯刑法第三百二十條第一項之普通竊
    盜罪。被告與真實姓名年籍不詳綽號「焢肉」之成年男子，
    有犯意聯絡，及行為分擔，為共同正犯。
三、原審因而適用刑事訴訟法第二百七十三條之一第一項、第二
    百九十九條第一項前段，刑法第二十八條、第三百二十條第
    一項、第四十一條第一項，罰金罰鍰提高標準條例第一條前
    段、第二條，並審酌被告從小因父親生意失敗，生活貧困，
    立志能賺很多錢孝順父母，原從事販賣材料工作，日收入僅
    新台幣一、二千元，一時糊塗，為金錢所惑，方竊取他人財
    物，惟其於犯罪後深知悔悟，坦承犯行，犯後態度尚佳，並
    表示日後會給予被害人補償等一切情狀，量處被告甲○○共
    同竊盜，處有期徒刑月，並諭知易科罰金之折算標準示懲
    ，認事用法，核無不合，量刑亦稱允洽，公訴人上訴意旨，
    以被告於89年12月14日凌晨零時許，尚有在彰化縣鹿港鎮○
    ○里○○路37巷2號前，攜帶客觀上足為凶器之十字型螺絲
    起、扳手、鐵絲、小挫刀各一支、螺絲起子一組及鉗子二支
    ，竊取許黃玉冰所有為許清鴻使用而停放於該處之ＱＦ─
    7216號自用小客車，得手後將該車牌丟棄改懸掛ＮＵ─9320
    號車牌，嗣於90年1月2日凌晨2時50分許，由葉正信駕駛上
    開竊得之自小客車載甲○○，同至彰化縣彰化市○○路○段
    631號前下車，正持鉗子及鐵絲，察看賴正翎使用而停放於
    該處之ＱＴ─6096號自小客車，預備竊取該車內財物時，為
    警發覺可疑而當場查獲。因認被告所犯此部分竊盜罪行與前
    開竊盜案件有連續犯之裁判上一罪關係，原審未及一併審理
    ，指摘原判決不當。惟查被告於本案在前開高雄市左營區竊
    盜自用小客車為警查獲後，並未想再竊盜，此有被告在本院
    審理時供述「沒有想要再去偷」 (本院卷第三十一頁），足
    見其為本件被告在前開高雄市左營區竊盜後，已有中斷再予
    竊盜之犯意，且本件係88年11月5日所犯，併辦犯罪事實係
    89年12月14日所犯，時間相距一年多，手法並不相同，本件
    為普通竊盜，併辦係攜帶凶器竊盜，地點一在高雄市，一在
    彰化縣，是其嗣後於上開併案時間之竊盜犯行，實難認與本
    件前開論罪科刑部分有連續犯之裁判上一罪關係，為起訴效
    力所及。是原審未予一併審究，尚無不合，此部分應由檢察
    官另為適當之處理，公訴人上訴意旨，為無理由，應予駁回
    。
四、併案意旨（臺灣彰化地方法院檢察署94年度偵緝字第83號）
    以被告於89年12月14日凌晨零時許，尚有在彰化縣鹿港鎮○
    ○里○○路37巷2號前，攜帶客觀上足為凶器之十字型螺絲
    起、扳手、鐵絲、小挫刀各一支、螺絲起子一組及鉗子二支
    ，竊取許黃玉冰所有為許清鴻使用而停放於該處之ＱＦ─72
    16號自用小客車，得手後將該車牌丟棄改懸掛ＮＵ─9320號
    車牌，嗣於90年1月2日凌晨2時50分許，由葉正信駕駛上開
    竊得之自小客車載甲○○，同至彰化縣彰化市○○路○段631
    號前下車，正持鉗子及鐵絲，察看賴正翎使用而停放於該處
    之ＱＴ─6096號自小客車，預備竊取該車內財物時，為警發
    覺可疑而當場查獲。因認被告亦涉有刑法第三百二十一條之
    竊盜罪嫌，且與上開論罪科刑部分有連續犯裁判上一罪之關
    係，請求併予審判云云。經查上開併辦竊盜之犯罪時間，距
    離本件犯罪時間，已逾一年之久，且查被告於本案在前開高
    雄市左營區竊盜自用小客車為警查獲後，並未想再竊盜，此
    有被告在本院審理時供述「沒有想要再去偷」 (本院卷第三
    十一頁），足見其為本件被告在前開高雄市左營區竊盜後，
    已有中斷再予竊盜之犯意，如前所述，是被告於89年2月14
    日所為竊盜犯行，自難認與本件前開論罪科刑部分有連續犯
    之裁判上一罪關係，為起訴效力所及，本院自亦不得一併予
    以審究，應退回原併辦機關另為適當之處理。
據上論結，應依刑事訴訟法第368條，判決如主文。
本案經檢察官劉得鉦到庭執行職務。
中　　華　　民　　國　　94　　年　　5 　　月　　24　　日
                  刑事第六庭    審判長法　官  蔡崇義
                                      法　官  吳永宋
                                      法　官  侯明正
以上正本證明與原本無異。
不得上訴。
　　　　　　　　　　　　　　　　　　　書記官  李育儒
中　　華　　民　　國　　94　　年　　5 　　月　　25　　日
附錄論罪法條：
刑法第三百二十條（普通竊盜罪、竊佔罪）
意圖為自己或第三人不法之所有，而竊取他人之動產者，為竊盜
罪，處五年以下有期徒刑、拘役或五百元以下罰金。
意圖為自己或第三人不法之利益，而竊佔他人之不動產者，依前
項之規定處斷。
前二項之未遂犯罰之。
